【裁判字號】    89,訴,1424
【裁判日期】    890919
【裁判案由】    搶奪
【裁判全文】
臺灣板橋地方法院刑事判決                        八十九年度訴字第一四二四號
    公  訴  人  臺灣板橋地方法院檢察署檢察官
    被      告  乙○○
右列被告因搶奪案件，經檢察官提起公訴（八十九年度偵字第一一三一七號），本院
判決如左：
    主  文
乙○○共同意圖為自己不法之所有，而搶奪他人之動產，處有期徒刑柒月。
車牌號碼ＲＭＭ─八四０號輕型機車壹部沒收。
    事  實
一、乙○○曾於民國（下同）八十七年間因恐嚇取財案件，經台灣台北地方法院判處
    有期徒刑八月，緩刑三年確定，現仍於緩刑期內，猶不知悛悔，乙○○、丙○○
    （已結）二人於八十九年六月十日九時三十分許，由丙○○騎乘其所有之車牌號
    碼ＲＭＭ─八四０號輕型機車、後座搭載乙○○，行經台北縣板橋市○○路七十
    巷十六號前，見甲○○隻身行走，認有機可乘，竟共同意圖為自己不法之所有，
    基於搶奪之犯意聯絡及行為分擔，二人騎乘上開機車，趁甲○○不及防備之際，
    推由丙○○自後搶奪甲○○所有之黑色皮包一只（內有現金新臺幣（下同）五千
    百元）得手後，乙○○、丙○○二人於騎乘上開機車逃離現場之際，不慎撞及林
    世文之車牌號碼Ｚ五─五五九七號自用小貨車而倒地，林世文下車查看時，乙○○、丙○○二人急於逃離，林世文因聞甲○○高喊搶劫，乃會同警察當場查獲乙○○、丙○○。
二、案經臺北縣警察局海山分局報請台灣板橋地方法院檢察署檢察官偵查起訴。
    理  由
一、訊據被告乙○○固坦承於右揭時地與丙○○同為警查獲之事實，惟矢口否認有何
    搶奪犯行，辯稱：當時伊剛從便利商店下班，丙○○騎乘機車來接伊，丙○○提
    議說要搶奪他人財物時，伊當時很累，所以沒有聽清楚云云。然查：（一）右開
    犯罪事實，業據被告乙○○迭於警訊及偵查中坦承不諱（見偵卷第六頁正面至第
    七頁正面、第二十頁反面、第三十頁反面），核與共犯丙○○於警訊、偵查及本
    院審理時所供述情節相一致（見偵卷第四頁正面至第五頁正面、第二十頁反面、
    第三十頁反面），及被害人甲○○於警訊、偵查時指訴（見偵卷第八頁正面至第
    九頁正面、第三十頁反面）暨證人林世文警訊時證述（見偵卷第十頁正面及反面
    ）情節相符。復有被害人甲○○所立具之贓物認領保管單一紙附卷可稽。被告乙○○於本院翻異前詞，無非事後卸責之詞，委無足取。本件事證明確，被告乙○○犯行洵堪認定。
二、核被告乙○○所為，係犯刑法第三百二十五條第一項普通搶奪罪。被告乙○○與
    丙○○彼此間有犯意聯絡及行為分擔，為共同正犯。爰審酌被告乙○○僅因缺錢
    花用，即起意與丙○○以機車為工具行搶他人財物，危害社會秩序，惟雖搶奪得
    手財物，然未及逃離現場即被查獲，被害人已領回全部被搶物品，且被告等並未
    致被害人甲○○受傷，且犯後尚於警訊及偵查中供認不諱，及其智識程度、素行
    、品行、犯罪目的、手段、對被害人所生危害、其與丙○○二人於本件犯罪分工
    之情節等一切情狀，量處如主文所示之刑。末以，車牌號碼ＲＭＭ─八四０號輕
    型機車一部，雖未扣案，然係共犯丙○○所有，供其與乙○○共同犯本罪所用之
    物，業經被告乙○○及共犯丙○○自承在卷，爰依刑法第三十八條第一項第二款
    規定沒收。
據上論斷，應依刑事訴訟法第二百九十九條第一項前段，刑法第二十八條、第三百二
十五條第一項、第三十八條第一項第二款，判決如主文。
本案經檢察官蔡顯鑫到庭執行職務
中      華      民      國    八十九    年      十      月     十三     日
                                      臺灣板橋地方法院刑事第五庭
                                          法  官  陳  翠  琪
右正本證明與原本無異。
如不服本判決，應於判決送達後十日內，向本院提出上訴狀。
                                          書記官  曹  秋  冬
中      華      民      國    八十九    年      十      月     十六     日
附錄本案論罪科刑法條全文
中華民國刑法第三百二十五條
意圖為自己或第三人不法之所有，而搶奪他人之動產者，處六月以上五年以下有期徒
刑。
因而致人於死者，處無期徒刑或七年以上有期徒刑，致重傷者，處三年以上十年以下
有期徒刑。
第一項之未遂犯罰之。


司法院資訊處製作；財團法人民間司法改革基金會備份。
